臺灣高等法院刑事判決
111年度上訴字第909號
上  訴  人  
即  被  告  蘇志紘

上列上訴人因詐欺等案件，不服臺灣士林地方法院109年度訴字
第331號，中華民國110年12月14日第一審判決（起訴案號：臺灣
士林地方檢察署108年度少連偵字第87號），提起上訴，本院判
決如下：
    主  文
原判決撤銷。
蘇志紘犯三人以上共同詐欺取財罪，處有期徒刑壹年壹月。未扣
案之IPHONE廠牌行動電話壹支沒收，於全部或一部不能沒收或不
宜執行沒收時，追徵其價額。
    犯罪事實
一、蘇志紘與盧建宇（另案處理）、曾○堂（民國89年12月生，
    姓名年籍詳卷，另由原審少年法庭處理，無證據證明蘇志紘
    於行為時知悉其係未滿18歲之少年）及其他成員，共同基於
    意圖為自己不法所有而三人以上詐欺取財、以不正方法由自
    動付款設備取財、意圖掩飾及隱匿特定犯罪所得去向及所在
    而洗錢之犯意聯絡，由身分不明成員於107年4月16日下午2
    時許，假冒公務員撥打電話向闕壯埤佯稱：臺灣臺中地方法
    院已對闕壯埤寄發傳票，闕壯埤須配合辦理郵局定存解約，
    並交付提款卡及密碼云云，致闕壯埤陷於錯誤，依指示前往
    郵局辦理定存解約；並由蘇志紘交付工作機予曾○堂，使身
    分不明成員透過該工作機，指示曾○堂於同日下午3時許，前
    往闕壯埤位於新北市○○區住處（地址詳卷）樓下，向闕壯埤
    收取其設於中華郵政股份有限公司帳號00000000000000號帳
    戶之提款卡及密碼，隨後於附表所示時間、地點，使用上開
    詐得之提款卡及密碼，操作自動櫃員機，接續盜領該帳戶款
    項合計新臺幣（下同）14萬元後，將盜領款項及上開提款卡
    一併藏放三軍總醫院內湖院區花圃內，再由身分不明成員取
    走上繳予上層成員，以製造金流斷點，使司法機關難以溯源
    追查，而掩飾及隱匿特定犯罪所得之去向及所在。得手後，
    蘇志紘再聯絡曾○堂以取回上開工作機及交付報酬3千元。因
    闕壯埤察覺受騙，報警處理，經警調閱監視錄影畫面，循線
    查悉上情。
二、案經闕壯埤訴由臺北市政府警察局內湖分局報請臺灣士林地
    方檢察署檢察官偵查起訴。
    理  由
壹、證據能力
　　本院認定犯罪事實所憑之供述證據，檢察官、上訴人即被告
    蘇志紘在原審均表明同意作為證據（見原審卷一第116至121
    頁、卷二第29頁），嗣檢察官於本院準備程序亦表明同意作
    為證據，而被告經合法傳喚未於本院準備程序及審判期日到
    庭，且迄本院言詞辯論終結前並未聲明異議，依刑事訴訟法
    第159條之5第2項規定，亦視為同意作為證據，經本院審酌
    各該陳述作成時之情況，認為適當；其他非供述證據之取得
    程序，並無違法或不當，因認均有證據能力。
貳、實體方面
一、認定犯罪事實所憑之證據及理由
　㈠被告在原審固坦承介紹曾○堂擔任本案詐欺集團之車手，惟矢
    口否認有何共同參與上開犯行，辯稱：我僅有介紹，沒有交
    付工作機予曾○堂，對於曾○堂從事詐欺、盜領款項之細節並
    不清楚，應僅成立幫助詐欺、幫助非法由自動付款設備取財
    等語（見原審卷二第227頁）。
　㈡經查：
　　⒈告訴人闕壯埤於107年4月16日下午2時許，遭身分不明之集
      團成員假冒公務員，以電話佯稱臺灣臺中地方法院已對告
      訴人寄發傳票，告訴人須配合辦理郵局定存解約，並交付
      提款卡及密碼云云，致告訴人陷於錯誤，依指示前往郵局
      辦理定存解約；嗣曾○堂於同日下午3時許，依身分不明之
      成員透過工作機之指示，前往告訴人上址住處樓下，向告
      訴人收取上開提款卡及密碼，隨後於附表所示時間、地點
      ，使用該提款卡及密碼，操作自動櫃員機接續盜領該帳戶
      款項合計14萬元後，將盜領款項及提款卡一併藏放三軍總
      醫院內湖院區花圃內，交由身分不明之成員取走上繳予上
      層成員等情，業據證人即告訴人闕壯埤指訴屬實（見偵卷
      第211至213頁），核與證人即共犯曾○堂於少年法庭及原
      審所述情節相合（見偵卷第374至378、385頁、原審卷二
      第192至206頁），並有行動通訊對話紀錄（見偵卷第87至
      88頁）、自動櫃員機監視錄影畫面（見偵卷第265至274、
      362至365頁）、帳戶開戶基本資料及客戶歷史交易清單（
      見偵卷第329頁至第331頁）、受理刑事案件報案三聯單、
      內政部警政署反詐騙案件紀錄表（見偵卷第219至211頁）
      在卷可稽，首堪認定。
　　⒉關於曾○堂持以與其他成員聯繫犯罪事宜之工作機來源，曾
      ○堂固曾在警詢時泛稱工作機是不詳之人以電話指示其去
      臺北市內湖區星雲街的花圃拿取云云（見偵卷第73頁）；
      惟嗣於107年6月28日少年法庭訊問時已供明：（你當車手
      時的手機是從何處來的？）是被告給我的；（手機呢？）
      被告要回去了，因為他跟我要等語（見偵卷第377頁）；
      於107年8月7日少年法庭訊問亦稱：剛開始是被告給我1台
      工作機，後來的工作都是上面跟我連絡等語（見偵卷第38
      5頁）；於110年11月26日原審審理之初，仍明確證稱：被
      告給我1台手機，然後告訴我會有人來跟我聯絡，教我怎
      麼做；（你與詐欺集團成員聯絡的工作機是否為被告交付
      給你？）是；（是否也是被告指示你將工作機交回去？）
      是；（從你加入詐欺集團至被查獲期間，你總共取得幾支
      工作機？）1支，就是被告交給我的那支；（你領到多少
      報酬？）領一次3,000元；被告在107年4月初打電話介紹
      工作後，隔天約在西湖捷運站附近，當面交付工作機給我
      等語（見原審卷二第197、198、200、214頁）。佐以卷附
      行動通訊對話紀錄（見偵卷第87至88頁），被告於107年5
      月間傳送訊息指示曾○堂「拿下去7-11（便利商店）然後
      給店員說等等會有個黃先生來拿 然後7-11地址給我」等
      語，曾○堂隨後回傳商店店名、地址，並向被告詢問「哥
      那個3000塊我什麼時候可以找你拿」等語。且被告供認上
      開通訊對話內容，確係在聯絡向曾○堂取回詐欺集團所提
      供工作機的事情（見原審卷一第408頁）；參以被告就與
      其他車手林宇翔涉案部分（另案處理），於警詢時供承：
      盧建宇有交付工作機給我，除了我自己有指揮過旗下車手
      ，盧建宇也會用那台來指揮車手提領等語（見偵卷第20頁
      ），可知被告在集團中不僅招募新成員而已，亦有負責傳
      遞工作機等任務，因認上揭曾○堂於少年法庭及原審審理
      之初所述信而有徵，始屬真實可採。據此，可知被告在介
      紹曾○堂加入本案詐欺集團後，確負責向曾○堂交付與其他
      成員聯繫犯罪事宜所用之工作機，嗣並聯絡曾○堂以取回
      上開工作機及交付報酬3千元等事，涉案程度非輕，其有
      參與本案集團犯罪，至為灼然。被告空言否認交付工作機
      予曾○堂，顯係卸責之詞，不足採信。至於曾○堂迭為內容
      一致且與卷附證據互核相符之供證，並在原審審理之初具
      體指明被告交付工作機之時間（107年4月初介紹加入集團
      之翌日）、地點（西湖捷運站附近）後，經原審提示上開
      警詢筆錄，固又改稱工作機是去星雲街花圃拿的，而非被
      告交付云云，惟竟不能說明其在同一次審判期日前後供述
      矛盾之原因，僅稱「我記錯了」云云；另就被告介紹其加
      入集團後，特別相約見面之原因，亦不能具體說明，僅稱
      「我忘記了」云云（見原審卷二第215頁），因認其後來
      改口翻供，難認與事實相符，亦不足以動搖上開認定。
　㈢本案事證明確，被告犯行堪予認定。
二、論罪
　㈠被告行為之法律評價
　　洗錢防制法於106年6月28日修正生效，修正後該法第1條規
    定：「為防制洗錢，打擊犯罪，健全防制洗錢體系，穩定金
    融秩序，促進金流之透明，強化國際合作」，其立法目的及
    保護法益，已自單純國家對重大特定犯罪之追訴及處罰，擴
    增至防制洗錢體系之健全、金融秩序之穩定及透明金流軌跡
    之建置。洗錢犯罪之本質，在於影響合法資本市場並阻撓偵
    查，且洗錢之行為包含處置（即將犯罪所得直接予以處理）
    、多層化（即為使偵查機關難以追查金流狀況，以迂迴層轉
    、化整為零之多層化包裝方式，掩飾或隱匿特定犯罪所得）
    及整合（即收受、持有或使用他人犯罪所得，使該犯罪所得
    披上合法之外衣，回歸正常金融體系）等各階段行為，其模
    式不祗一端，故為澈底打擊洗錢犯罪，參照相關國際標準建
    議及公約之洗錢行為定義，將洗錢行為之處置、多層化及整
    合等各階段，全部納為洗錢行為，而於該法第2條規定：「
    本法所稱洗錢，指下列行為：一、意圖掩飾或隱匿特定犯罪
    所得來源，或使他人逃避刑事追訴，而移轉或變更特定犯罪
    所得。二、掩飾或隱匿特定犯罪所得之本質、來源、去向、
    所在、所有權、處分權或其他權益者。三、收受、持有或使
    用他人之特定犯罪所得」，以求與國際規範接軌。行為人對
    於特定犯罪所得，基於洗錢之犯意，參與整體洗錢過程中任
    一環節之處置、分層化或整合行為，致生洗錢防制法所保護
    法益之危險者，即屬該法所規範之洗錢行為，至於該行為是
    否已使特定犯罪所得轉換成合法來源之財產，則非所問。本
    案被告參與實行加重詐欺罪部分，為洗錢防制法第3條第1款
    所稱之特定犯罪，觀其犯罪手法，係由不詳成員施以詐術，
    欺騙告訴人交出提款卡及密碼，由車手曾○堂持以操作自動
    櫃員機盜領帳戶款項，藏放路邊花圃交由不詳成員取走上繳
    予上層成員，藉此迂迴層轉方式，目的顯在製造金流斷點，
    使司法機關難以溯源追查犯罪所得之蹤跡與後續犯罪所得持
    有者，以達掩飾及隱匿特定犯罪所得去向及所在之目的，自
    屬洗錢行為。又刑法第339條之2第1項所稱之「不正方法」
    ，泛指一切不正當之方法而言，舉凡以強暴、脅迫、詐欺、
    竊盜、侵占等手段不法取得他人真正提款卡及密碼，或以偽
    造之提款卡，冒充為本人或經本人授權之人，擅自操作自動
    櫃員機以盜領帳戶款項等，均屬之。
　㈡罪名
　　核被告所為，係犯刑法第339條之4第1項第2款之三人以上共
    同詐欺取財罪、刑法第339條之2第1項之非法由自動付款設
    備取財罪、洗錢防制法第14條第1項之一般洗錢罪。
　㈢共同正犯
　　共同正犯之數行為人，在合同意思範圍以內，各自分擔犯 
    罪行為之一部，相互利用他人之行為，以達其犯罪目的者，
    即應對全部發生之結果，共同負責。共同正犯之成立，祇須
    具有犯意之聯絡及行為之分擔，既不問犯罪動機起於何人，
    亦不必每一階段均有參與。其意思之聯絡不限於事前有協議
    ，僅於行為當時有共同犯意之聯絡者，亦屬之。而表示之方
    法，不以明示通謀為必要，即相互間有默示之合致，亦無不
    可。且意思之聯絡，不以數人間直接發生者為限，即有間接
    之聯絡者，亦包括在內。查被告在介紹曾○堂加入本案詐欺
    集團後，負責向曾○堂交付與其他成員聯繫犯罪事宜所用之
    工作機，嗣並聯絡曾○堂以取回上開工作機及交付報酬等事
    ，已見前述，其涉案程度非輕，顯係以自己犯罪之意思共同
    參與，而分擔實行不可或缺之內部分工，並相互利用彼此行
    為，以達成上述犯罪之目的，縱被告未必認識全部成員，亦
    非每一階段行為均有參與，揆諸上開說明，不影響其與盧建
    宇、曾○堂及其他成員間之犯意聯絡及行為分擔，為共同正
    犯，自應對全部犯罪結果共同負責。被告辯稱僅成立幫助詐
    欺、幫助非法由自動付款設備取財云云，難認可採。
　㈣罪數及起訴效力擴張
　　就非法由自動付款設備取財部分，係於密切接近之時、地，
    接續從自動櫃員機盜領數筆款項，侵害同一告訴人之財產法
    益，各舉動之獨立性極為薄弱，依一般社會健全觀念，難以
    強行分離，此部分應評價為接續犯，論以一罪。被告本於同
    一犯罪目的，參與詐得提款卡後，持以盜領帳戶款項，而掩
    飾及隱匿特定犯罪所得，所犯上開3罪，前後行為有局部重
    疊關係，為避免過度評價，認屬一行為觸犯數罪名之想像競
    合犯，依刑法第55條規定，從一重以三人以上共同詐欺取財
    罪處斷。起訴書固漏論非法由自動付款設備取財及一般洗錢
    ，惟與已起訴部分，既有想像競合犯之裁判上一罪關係，均
    為起訴效力所及，且經踐行告知程序，無礙被告防禦權之行
    使，本院自應併予審究。
　㈤是否加重其刑之說明
　　⒈被告前因違反毒品危害防制條例案件，經臺灣臺北地方法
      院以105年度審易字第320號判處有期徒刑6月確定，於105
      年10月5日易科罰金執行完畢等情，有上開刑事判決（見
      本院卷第121至124頁）及本院被告前案紀錄表可憑。其在
      有期徒刑執行完畢後，5年以內故意再犯本案有期徒刑以
      上之罪，固屬累犯；然審酌被告上開所犯之罪，與本案罪
      質、侵害法益類型均屬截然有別，且係經易科罰金執畢之
      短期自由刑，並未入監執行，難認有何具備特別惡性，或
      對於刑罰感應力薄弱，而應依刑法第47條第1項規定加重
      其刑之情形，參酌司法院釋字第775號解釋及最高法院110
      年度台上大字第5660號裁定意旨，爰列入素行之量刑審酌
      ，不依刑法第47條第1項規定加重其刑。
　　⒉被告係透過朋友介紹而認識曾○堂，案發時兩人認識未久，
      亦未經常往來，彼此非屬熟識，被告並不知曾○堂之確切
      年紀等情，業據證人曾○堂證述在卷（見原審卷二第209至
      210頁）。又曾○堂是89年12月生，有戶籍資料可憑（見偵
      卷第81頁），案發時年齡約17歲又4個月，固尚未滿18歲
      ，惟相距亦不遠，一般人能否單從其外表，即足以判斷其
      實際年齡未滿18歲，顯有可疑。此外，復查無積極證據足
      認被告已認識或預見曾○堂當時係未滿18歲之少年，依罪
      疑惟輕原則，自無適用兒童及少年福利與權益保障法第11
      2條第1項前段規定加重其刑之餘地。起訴書請求依兒童及
      少年福利與權益保障法第112條第1項前段加重被告之刑（
      見起訴書第4頁），難認有據。
　㈥不另為無罪之諭知
　　起訴書固指被告並有指示曾○堂於107年4月16日佯裝為「臺
    中法院長官」致電誆騙告訴人，亦應成立刑法第339條之4第
    1項第1款之冒用公務員名義詐欺取財罪等語（見起訴書第1
    、4頁）。惟本案被告係負責傳遞工作機及向車手支付報酬
    ，至於撥打電話誆騙告訴人、及透過工作機指示曾○堂去向
    告訴人收取詐得財物者，均係由身分不明之集團成員負責等
    情，俱如前述。又詐欺集團之詐騙手法層出不窮，不一而足
    ，未必均會冒用政府機關或公務員之名義，則依被告在本案
    詐欺集團中之層級，既非主要核心成員，復無證據足認其有
    實際參與對告訴人誆騙部分，則被告對於該集團究竟如何對
    告訴人施用詐術之細節，是否已經認識或預見，顯有合理之
    可疑，依罪疑惟輕原則，亦應為有利被告之認定。此外，檢
    察官未能提出其他積極證據，以證明被告確有冒用公務員名
    義詐欺取財之犯意聯絡及行為分擔，此部分尚屬不能證明，
    惟如成立犯罪，與上開論罪科刑部分有實質上或裁判上一罪
    關係，爰不另為無罪之諭知。
　㈦不另為免訴之諭知
　　⒈起訴書之犯罪事實欄載明：被告於107年4月間，招募曾○堂
      加入本案詐欺集團等語（見起訴書第1頁）；證據清單編
      號2之待證事實亦記載：「證明曾○堂係經被告招募而加入
      詐欺集團」等語（見起訴書第2頁），雖所犯法條欄漏引
      組織犯罪防制條例第4條第1項，應認已就被告涉犯該條項
      之招募他人加入犯罪組織罪提起公訴。
　　⒉按組織犯罪防制條例第3條第1項後段之參與犯罪組織罪，
      以行為人加入犯罪組織成為組織之成員為構成要件，至其
      有否實施該組織所實施之犯罪活動則非所問。一旦參與，
      在未經自首或有其他積極事實，足以證明其確已脫離該組
      織之前，其違法行為仍繼續存在，即為行為之繼續，而屬
      單純一罪。又為防範犯罪組織坐大，無論是否為犯罪組織
      之成員，如有招募使人加入犯罪組織之行為，即有處罰之
      必要，故106年4月19日修正公布、同年月21日施行之組織
      犯罪防制條例第4條第1項增訂招募他人加入犯罪組織罪。
      準此，上開二罪之犯罪主體及客觀構成要件均屬有別，且
      二罪間亦無特別、補充或吸收關係。是行為人加入犯罪組
      織，於參與該組織之行為繼續中，本於便利該組織運作之
      同一目的，而招募他人加入該組織，亦即一行為觸犯上開
      二罪名，自應依想像競合犯論處（最高法院109年度台上
      字第3475號判決意旨參照）。
　　　次按，刑事訴訟法第302條第1款規定「案件曾經判決確定
      者，應諭知免訴之判決」，係以同一案件，已經法院為實
      體上之確定判決，該被告應否受刑事制裁，即因前次判決
      而確定，不能更為其他有罪或無罪之實體上裁判。此項原
      則，關於實質上一罪或裁判上一罪（如：刑法第55條所定
      一行為而觸犯數罪名之想像競合犯），其一部事實已經判
      決確定者，對於構成一罪之其他部分，亦有其適用；蓋此
      情形，係因審判不可分之關係，在審理事實之法院，對於
      全部犯罪事實，依刑事訴訟法第267條之規定，本應予以
      審判，故其確定判決之既判力，自應及於全部之犯罪事實
      。
　　⒊經查：
　　⑴本案被告所參與由盧建宇等人組成之詐欺集團，有使用電
      話向告訴人誆騙者、有負責傳遞工作機者、有前往向告訴
      人收取詐得提款卡並持以盜領款項者、亦有居中聯繫指揮
      者，堪認其集團有相當規模，成員至少三人以上，彼此分
      工合作以共同達成詐欺取財之目的，並朋分贓款牟利，顯
      係以實施詐欺取財為目的，組成具有持續性及牟利性之有
      結構性組織，為組織犯罪防制條例第2條第1項所稱之犯罪
      組織。被告供稱於107年1月初加入本案詐欺集團（見偵卷
      第18頁），於參與該組織之行為繼續中，本於便利該組織
      運作之同一目的，而於107年4月間，招募曾○堂加入該組
      織，揆諸首開說明，本案檢察官起訴被告涉犯組織犯罪防
      制條例第4條第1項之招募他人加入犯罪組織罪，核與被告
      加入該組織所涉組織犯罪防制條例第3條第1項後段之參與
      犯罪組織罪，為想像競合犯之裁判上一罪。
　　⑵被告參與本案詐欺集團之犯罪組織後，在參與該犯罪組織
      之行為繼續中，於107年9月2日共同詐騙另案被害人黃品
      蓉等人，所涉參與犯罪組織、加重詐欺、洗錢等罪，前經
      臺北地方檢察署檢察官以107年度偵字第28081號提起公訴
      ，其繫屬法院時間在本案之前，業經本院以109年度上更
      一字第53號判處被告罪刑，並經最高法院於111年5月4日
      以111年度台上字第1958號駁回上訴確定，有上開起訴書
      、刑事判決書及本院被告前案紀錄表可憑。被告參與本案
      犯罪組織部分，既經前案判決確定，依上開說明，包括裁
      判上一罪之招募曾○堂加入該犯罪組織部分，亦均為前案
      既判力所及，依法原應為免訴之判決，惟依檢察官起訴意
      旨，如招募曾○堂加入犯罪組織成立犯罪，與上開論罪科
      刑部分有裁判上一罪關係，爰不另為免訴之諭知。
三、撤銷改判之理由及科刑
　㈠原審以被告犯行事證明確，予以論罪科刑，固非無見；惟查
    ：1、被告招募曾○堂加入犯罪組織部分，核與參與犯罪組織
    部分有想像競合犯之裁判上一罪關係，均為前案既判力所及
    ，應不另為免訴之諭知，已如前述。原判決認被告亦成立組
    織犯罪防制條例第4條第1項之招募他人加入犯罪組織罪，且
    與本案加重詐欺等罪為想像競合犯（見原判決第8、9頁），
    容有未洽。2、起訴書認被告另涉犯刑法第339條之4第1項第
    1款之冒用公務員名義詐欺取財罪（見起訴書第1、4頁），
    此部分尚屬不能證明，應敘明不另為無罪之諭知。原審雖亦
    認此部分不成立刑法第339條之4第1項第2款之要件（見原判
    決第9頁），然漏未敘明不另為無罪之諭知。3、被告固成立
    累犯，惟難認有何具備特別惡性，或對於刑罰感應力薄弱，
    而應依刑法第47條第1項規定加重其刑之情形，自無加重最
    高或最低本刑之必要。原判決記載依刑法第47條規定加重「
    最高法定本刑」等語（見原判決第10頁），亦欠允當。被告
    矢口否認犯行，固無足採，業經本院論駁如上，惟其提起上
    訴指摘原審判處過重之刑，非無理由，自應由本院撤銷改判
    。
　㈡爰以行為人之責任為基礎，審酌被告之素行、犯罪之動機、
    目的、手段、集團分工、擔任角色、行為惡性、對於告訴人
    所生損害、犯罪後之態度，兼衡其教育程度、工作收入情形
    、家庭生活狀況（見原審卷二第228頁）等一切情狀，量處
    有期徒刑1年1月。
四、沒收
　　被告持其所有之IPHONE廠牌行動電話1支與曾○堂聯絡有關本
    案詐欺集團之事宜，業據其供明在卷（見原審卷二第28頁）
    ，且有行動通訊對話紀錄可資佐證（見偵卷第87至88頁），
    該行動電話自屬供本案犯罪所用之物，雖未扣案，惟無證據
    足認已消失，爰依刑法第38條第2項前段規定宣告沒收，並
    依同條第4項規定諭知於全部或一部不能沒收或不宜執行沒
    收時，追徵其價額。又本案並無證據足認被告已獲有任何不
    法所得，或有實際管領曾○堂所盜領交付之贓款，爰不宣告
    沒收犯罪所得，附此敘明。
參、被告經合法傳喚，無正當理由不到庭，爰不待其陳述，逕行
    判決。
據上論斷，應依刑事訴訟法第369條第1項前段、第364條、第299
條第1項前段、第371條，判決如主文。
本案經檢察官周芝君提起公訴，檢察官董怡臻到庭執行職務。
中　　華　　民　　國　　111 　年　　6 　　月　　30　　日
              　　刑事第六庭    審判長法　官  劉方慈
                                      法　官  許曉微
                                      法　官  朱嘉川
以上正本證明與原本無異。
如不服本判決，應於收受送達後20日內向本院提出上訴書狀，其
未敘述上訴之理由者並得於提起上訴後20日內向本院補提理由書
（均須按他造當事人之人數附繕本）「切勿逕送上級法院」。
                                      書記官  尤朝松
中　　華　　民　　國　　111 　年　　6 　　月　　30　　日
附錄本案論罪科刑法條全文
中華民國刑法第339條之4
犯第339條詐欺罪而有下列情形之一者，處1年以上7年以下有期
徒刑，得併科1百萬元以下罰金：
一、冒用政府機關或公務員名義犯之。
二、三人以上共同犯之。
三、以廣播電視、電子通訊、網際網路或其他媒體等傳播工具，
    對公眾散布而犯之。
前項之未遂犯罰之。
中華民國刑法第339條之2
意圖為自己或第三人不法之所有，以不正方法由自動付款設備取
得他人之物者，處3年以下有期徒刑、拘役或30萬元以下罰金。
以前項方法得財產上不法之利益或使第三人得之者，亦同。
前二項之未遂犯罰之。
洗錢防制法第14條
有第二條各款所列洗錢行為者，處7年以下有期徒刑，併科新臺
幣5百萬元以下罰金。
前項之未遂犯罰之。
前二項情形，不得科以超過其特定犯罪所定最重本刑之刑。

附表：
編號 時間 地點 提款金額 1 107年4月16日下午4時43分許 臺北市內湖區成功路2段325號1樓三軍總醫院國醫中心1樓門診區自動櫃員機 2萬元 2 107年4月16日下午4時44分許  2萬元 3 107年4月16日下午5時2分許 臺北市內湖區成功路4段186內湖捷運站1號出口自動櫃員機 2萬元 4 107年4月16日下午5時2分許  2萬元 5 107年4月16日下午5時7分許 臺北市內湖區內湖路2段407號統一超商金龍門市自動櫃員機 2萬元 6 107年4月16日下午5時8分許  2萬元 7 107年4月16日下午5時10分許 臺北市內湖區金龍路64號萊爾富超商金碧門市自動櫃員機 2萬元